【裁判字號】    95,訴,1462
【裁判日期】    950811
【裁判案由】    毒品危害防制條例
【裁判全文】
臺灣桃園地方法院刑事判決              95年度訴字第1462號
公  訴  人  臺灣桃園地方法院檢察署檢察官
被      告  甲○○
                      7弄15.
上列被告因毒品危害防制條例案件，經檢察官提起公訴（95年度
毒偵字第1813號），本院合議庭裁定改依簡式審判程序，茲判決
如下：
    主  文
甲○○連續施用第一級毒品，累犯，處有期徒刑捌月。扣案之第
一級毒品海洛因（驗餘淨重零點公克）沒收銷燬之。扣案之
塑膠袋壹只、注射針筒貳支，均沒收。
    事  實
一、甲○○曾因犯轉讓第一級毒品案件，經本院於民國92年11月
    28日以92年度訴字第617 號判決判處有期徒刑1 年，於93年
    1 月30日判決確定；另因犯偽造文書案件，經本院於93年6
    月21日以93年度壢簡字第669 號判決判處有期徒刑3 月，於
    同年7 月23日判決確定；前開2 罪嗣經本院以93年度聲字第
    2909號裁定定應執行刑有期徒刑1 年1 月，於93年8 月18日
    入監執行，於94年6 月30日執行完畢，翌日出監。
二、甲○○前因施用毒品案件，經本院裁定送觀察、勒戒，認有
    繼續施用毒品之傾向，經本院裁定令入戒治處所施以強制戒
    治，嗣經本院裁定停止戒治，所餘強制戒治期間付保護管束
    ，於93年12月3 日強制戒治期滿，並經臺灣桃園地方法院檢
    察署檢察官於94年10月18日以94年度戒毒偵字第422 號為不
    起訴處分確定在案。詎甲○○仍無法戒除毒癮，復基於施用
    第一級毒品海洛因之概括犯意，自95年2 月間某日起至同年
    3 月17日凌晨2 時許向前回溯26小時內之某時，在其位於臺
    北縣板橋市○○街253 巷17弄15號2 樓住處內，以將海洛因
    摻水置入注射針筒內注射之方式，連續多次施用第一級毒品
    海洛因。嗣經警於95年3 月17日凌晨2 時許，在桃園縣中壢
    市○○○路與中山東路口查獲，並扣得其所有施用後剩餘之
    海洛因1 包（驗餘淨重0.33公克，空包裝袋重0.21公克）、
    其所有預備供施用海洛因之注射針筒2 支（未拆封）。
三、案經桃園縣政府警察局楊梅分局報告臺灣桃園地方法院檢察
    署檢察官偵查起訴。
    理  由
一、按被告所犯為死刑、無期徒刑、最輕本刑為 3年以上有期徒
    刑之罪或高等法院管轄第一審案件者外，於準備程序進行中
    ，被告先就被訴事實為有罪之陳述時，審判長得告知被告簡
    式審判程序之旨，並聽取當事人、代理人、辯護人及輔佐人
    之意見後，裁定進行簡式審判程序，刑事訴訟法第273條之1
    第1 項定有明文。本件被告甲○○為有罪陳述，且所犯非死
    刑、無期徒刑、最輕本刑為3 年以上有期徒刑之罪或高等法
    院管轄第一審案件，經踐行上開程序後，由合議庭裁定由受
    命法官獨任改依簡式審判程序審理，合先敘明。
二、訊據被告甲○○於本院訊問時坦承上揭施用第一級毒品海洛
    因之事實不諱，而被告為警查獲後，經警採集其尿液檢體送
    驗結果，呈鴉片類陽性反應，有臺灣檢驗科技股份有限公司
    濫用藥物尿液檢驗報告1 紙附卷可稽，並有白色粉末1 包、
    注射針筒2 支扣案可資佐證，該包白色粉末經送驗結果，含
    海洛因成分，驗餘淨重0.33公克，空包裝袋重0.21公克，有
    法務部調查局鑑定通知書1 紙在卷足憑，足見被告前開自白
    確與事實相符，堪以採信。被告前因施用毒品案件，經本院
    裁定送觀察、勒戒，經認有繼續施用毒品之傾向，經本院裁
    定令入戒治處所施以強制戒治，嗣經本院裁定停止戒治，所
    餘強制戒治期間付保護管束，於93年12月3 日強制戒治期滿
    等情，有臺灣高等法院被告前案紀錄表在卷可稽，足認被告
    係於前案強制戒治執行完畢後，5 年內再犯本件施用第一級
    毒品之罪，與毒品危害防制條例第23條第2 項規定相符，殆
    無疑問。本件事證明確，被告犯行堪以認定，應予依法論科
    。
三、核被告所為，係犯毒品危害防制條例第10條第1 項施用第一
    級毒品罪。被告持有海洛因之低度行為，為其施用海洛因之
    高度行為所吸收，不另論罪。本件被告先後多次施用第一級
    毒品海洛因，且其前曾因犯轉讓第一級毒品及偽造文書案件
    ，於93年8 月18日入監執行，於94年6 月30日執行完畢，有
    臺灣高等法院被告前案紀錄表在卷足參，而被告行為後，刑
    法業已於94年1 月7 日修正刪除第56條連續犯之規定，並將
    原第47條：「受有期徒刑之執行完畢，或受無期徒刑或有期
    徒刑一部之執行而赦免後，5 年以內再犯有期徒刑以上之罪
    者，為累犯，加重本刑至2 分之1 」之規定修正為第47條第
    1 項：「受徒刑之執行完畢，或一部之執行而赦免後，5 年
    以內故意再犯有期徒刑以上之罪者，為累犯，加重本刑至2
    分之1 」，於同年2 月2 日公布，95年7 月1 日施行，此修
    正雖非犯罪構成要件之變更，但顯已影響行為人刑罰之法律
    效果，自屬法律變更，依刑法第2 條第1 項規定比較結果，
    不論依舊法第47條或新法第47條第1 項之規定，被告所犯本
    件施用第一級毒品犯行均構成累犯，而被告於舊法時期所犯
    之數次施用毒品犯行，依新法應分論併罰之結果，其刑度顯
    較依修正前刑法第56條規定應論以1 罪，得加重其刑至2 分
    之1 之情形為重，故整體綜合比較之結果，自以舊法之規定
    較有利於被告，故被告本件犯行應依修正前刑法第56條連續
    犯規定論以1 罪，依法加重其刑，並依修正前刑法第47條累
    犯之規定加重其刑至2 分之1 。被告有2 種刑之加重事由，
    爰依刑法第70條之規定遞予加重之。爰審酌被告經強制戒治
    後仍再施用毒品，顯見戒毒意志不堅，及其犯罪戕害自身，
    尚無害及他人，且犯罪後坦承犯行，態度尚稱良好等一切情
    狀，量處如主文所示之刑，以資懲儆。
四、扣案之海洛因（驗餘淨重0.33公克）為本件查獲之第一級毒
    品，應依毒品危害防制條例第18條第1 項前段之規定宣告沒
    收銷燬之。扣案之包裝袋1 只，因經鑑定機關就之與內裝之
    海洛因分別鑑析其重量，業如前述，足見並無不可析離之關
    係，與扣案之注射針筒2 支均為被告所有且係供其施用及預
    備供施用海洛因之工具，此業據被告供陳在卷，而沒收為從
    刑之一種，附屬於主刑，不生比較輕重問題，亦不容與其他
    刑法總則規定割裂適用，爰依修正前刑法第38條第1 項第2
    款之規定宣告沒收。
據上論斷，應依刑事訴訟法第273 條之1 第1 項、第299 條第1
項前段，毒品危害防制條例第10條第1 項、第18條第1 項前段，
修正後刑法第11條前段、第2 條第1 項前段、修正前刑法第56條
、第47條、第38條第1 項第2 款，判決如主文。
本案經檢察官古慧珍到庭執行職務。
中    華    民    國    95    年    8     月    11    日
                  刑事第十庭  法  官      蔡和憲
上正本證明與原本無異。
如不服本判決書，應於送達後10日內，向本院提出上訴狀。
                              書記官      常毓生
中    華    民    國    95    年    8     月    14    日
毒品危害防制條例第10條第1項：
施用第一級毒品者，處 6 月以上 5 年以下有期徒刑。


司法院資訊處製作；財團法人民間司法改革基金會備份。
